【裁判字號】    89,上易,3204
【裁判日期】    891026
【裁判案由】    毀損
【裁判全文】
臺灣高等法院刑事判決                          八十九年度上易字第三二四號
    上  訴  人
    即  被  告  乙○○
右上訴人因毀損案件，不服臺灣板橋地方法院八十九年度易字第七六五號，中華民國
八十九年五月十二日第一審判決（起訴案號：臺灣板橋地方法院檢察署八十八年度偵
字第二六八四二號），提起上訴，本院判決如左：
    主  文
上訴駁回。
乙○○緩刑年。
    事實及理由
一、乙○○與甲○○係夫妻，雙方平日感情不睦而分居，乙○○因不滿甲○○趁其不
    在家之時，將家中物品搬光，遂於民國八十八年九月三十日下午三時三十分許，
    駕駛其所有車號ＧＤ－三九二０號之客貨兩用廂型車，在臺北縣永和市○○街七
    十五巷十二號一樓，基於毀損之犯意，接續多次衝撞甲○○負責經營，擺設於該
    址前之小吃攤，致甲○○所用以營業之三輪車一輛、冰箱一個及保利龍免洗餐具
    多份損壞，使該等器具之功能完全喪失，足以生損害於甲○○。案經甲○○訴由
    臺北縣警察局永和分局報請臺灣板橋地方法院檢察署檢察官偵查起訴。
二、本案經本院審理結果，認第一審以上訴人即被告乙○○所為，係犯刑法第三百五
    十四條之毀損罪。爰酌情並援引刑事訴訟法第二百九十九條第一項前段，刑法第
    三百五十四條、第四十一條，罰金罰鍰提高標準條例第一條前段、第二條，判處
    拘役三十日，並諭知如易科罰金以（銀元）三百元折算一日。核其認事用法並無
    不合，量刑亦屬適當，應予維持，並引用第一審判決書記載之證據及理由。
三、被告上訴意旨略以：被損壞之三輪車係伊出資，由告訴人前去購買，冰箱則為友
    人所贈送，伊應為共有人之一，自毋庸負毀損之刑責云云。經查，被告與告訴人
    係夫妻，系爭三輪車為二人同財共居時所購買，冰箱亦為二人之共同友人所贈與
    ，均供作告訴人經營燒仙草小吃營業之用，被告亦協助載運營業所須之原料，營
    業所得提供家用等情，已據被告於本院審理時自承在案，核與告訴人所指稱之情
    形相符，顯見三輪車及冰箱應為被告與告訴人夫妻所共有，尚難認係被告或告訴
    人單獨所有（原判決事實欄內將三輪車及冰箱亦載為告訴人所有，尚有誤會，應
    予更正）。被告損壞與告訴人共有而在告訴人持有中之物，仍應成立毀損罪（最
    高法院二十五年度民刑事庭會議決議「四」參照）。被告執此上訴，為無理由，
    應予駁回。惟查，被告前未曾受有期徒刑以上刑之宣告（無前科紀錄），有其全
    國前案紀錄表在卷足稽，本次犯後已深表悔意，告訴人亦到庭表示願予宥恕，而
    其二人本係夫妻，因相處不睦肇致本案，本院認被告受本件刑之宣告應知所警惕
    ，而無再犯之虞，所宣告之刑以暫不執行為適當，爰併宣告緩刑三年，以啟自新
    。
據上論斷，應依刑事訴訟法第三百七十三條、第三百六十八條，刑法第七十四條第一
款，判決如主文。
本案經檢察官謝英民到庭執行職務。
中    華    民    國    八十九    年       十       月     二十六       日
                          臺灣高等法院刑事第五庭
                              審判長法  官  曾  德  水
                                    法  官  趙  功  恆
                                    法  官  林  立  華
右正本證明與原本無異。
不得上訴。
                                    書記官  廖  月  女
中    華    民    國    八十九    年       十       月     二十七       日
附錄本判決論罪科刑法條：
刑法第三百五十四條：
毀棄、損壞前二條以外之他人之物或致令不堪用，足以生損害於公眾或他人者，處二
年以下有期徒刑、拘役或五百元以下罰金。（罰金額度已提高為十倍）


司法院資訊處製作；財團法人民間司法改革基金會備份。
